【裁判字號】    94,訴,1865
【裁判日期】    950317
【裁判案由】    毒品危害防制條例
【裁判全文】
臺灣臺北地方法院刑事判決              94年度訴字第1865號
    公  訴  人  臺灣臺北地方法院檢察署檢察官
    被      告  甲○○
上列被告因違反毒品危害防制條例案件，經檢察官提起公訴（94
年度偵字第2146號），被告於本院準備程序進行中就被訴事實為
有罪之陳述，經本院合議庭裁定由法官獨任進行簡式審判程序，
茲判決如下：
    主  文
甲○○連續施用第一級毒品，累犯，處有期徒刑捌月；扣案第一
級毒品海洛因壹包（淨重零點零柒公克）沒收銷燬之，海洛因包
裝袋壹個（零點壹捌公克）沒收；又施用第二級毒品，累犯，處
有期徒刑參月；應執行有期徒刑拾月；扣案第一級毒品海洛因壹
包（淨重零點零柒公克）沒收銷燬之，海洛因包裝袋壹個（零點
壹捌公克）沒收。
    事  實
一、甲○○於民國88年間因毒品危害防制條例案件，經本院89年
    毒聲字第345號裁定送觀察、勒戒後，認有繼續施用毒品傾
    向，本院復以89年度毒聲字第1639號裁定令入戒治處所施以
    強制戒治，嗣以90年度毒聲字第100號裁定停止戒治，所餘
    戒治期間付保護管束，並於90年6月15日強治戒治期滿，由
    臺灣臺北地方法院檢察署檢察官於90年7月25日以90年度戒
    毒偵字第169號為不起訴處分確定；又其因違反肅清煙毒條
    例案件，前經本院以85年訴字第18號判處有期徒刑4年確定
    ，甫於92年5月2日縮刑期滿執行完畢。詎其仍未戒除施用毒
    品習性，又於前述強制戒治執行完畢後5年內，明知海洛因
    、安非他命分別為毒品危害防制條例第2條第2項第1款、第2
    款所明定之第一級毒品、第二級毒品，不得持有及施用，仍
    基於施用第一級毒品海洛因之概括犯意，自93年2、3月間起
    至94年6月15 日止，在臺北市萬華區○○○路○段250巷3弄
    15號4樓之1住所內，以將第一級毒品海洛因摻入香煙內點燃
    後吸食之方式，連續多次施用第一級毒品海洛因；另又基於
    施用第二級毒品安非他命之犯意，於94年6月16日13時50分
    採尿前回溯96小時內之某日時，在某不詳地點施用安非他命
    一次。嗣於94年6月16日中午12時10分許（起訴書誤為12時
    50 分），在臺北市萬華區○○○路○段250巷23弄2號前為警
    查獲，當場在其身上扣得第一級毒品海洛因1小包（淨重
    0.07 公克，空包裝重0.18公克）。
二、案經台北市政府警察局報請臺灣臺北地方法院檢察署檢察官
    偵查起訴。
    理  由
一、本件被告甲○○所犯施用第一級毒品罪及施用第二級毒品罪
    ，均非死刑、無期徒刑、最輕本刑為3年以上有期徒刑之罪
    ，亦非高等法院管轄第一審案件，於準備程序進行中，被告
    先就被訴事實為有罪之陳述，經告知被告簡式審判程序之旨
    ，並聽取檢察官、被告之意見後，本院合議庭裁定由法官進
    行簡式審判程序，是本件之證據調查，依刑事訴訟法第273
    條之2規定，不受同法第159條第1項、第161條之2、第161條
    之3、第163條之1及第164條至第170條規定之限制，合先敘
    明。
二、上揭事實，業據被告於本院審理時坦承不諱；其於94年6月
    16日在警局所採集之尿液，經送請台灣檢驗科技股份有限公
    司檢驗後，確呈鴉片類嗎啡陽性反應及安非他命類陽性反應
    ，有該公司出具之濫用藥物檢驗報告1份附卷可稽（見94 年
    度毒偵字第2146號偵查卷第4頁），另為警所查扣之白粉1包
    經送請法務部調查局鑑定後，確含海洛因成分（淨重0.07公
    克，空包裝重0.18公克），此有法務部調查局調科壹字第02
    0007315號鑑定通知書在卷可參。綜上而論，足見被告之自
    白核與事實相符，應可採為論罪科刑之依據。次查被告前於
    88年間因毒品危害防制條例案件，經本院89年毒聲字第345
    號裁定送觀察、勒戒後，認有繼續施用毒品傾向，本院復以
    89年度毒聲字第1639號裁定令入戒治處所施以強制戒治，嗣
    以90年度毒聲字第100號裁定停止戒治，所餘戒治期間付保
    護管束，並於90年6月15日強治戒治期滿執行完畢，此有臺
    灣臺北地方法院檢察署刑案查註紀錄表及臺灣高等法院被告
    前案紀錄表在卷可稽，其於前開強制戒治執行完畢後，5 年
    內再犯本案犯行，事證明確，應依法予以論罪科刑。
三、核被告所為，係犯毒品危害防制條例第10條第1項施用第一
    級毒品罪、第2項施用第二級毒品罪。被告施用海洛因、安
    非他命前後持有海洛因、安非他命之低度行為，已為其施用
    之高度行為所吸收，均不另論罪。其施用海洛因之先後多次
    犯行，時間緊接，犯罪構成要件相同，顯係基於概括犯意為
    之，應依連續犯之規定論以一罪，並加重其刑。被告所犯二
    罪間，犯意各別，罪名亦異，應予分論併罰。被告前有如事
    實欄所載之犯罪、科刑及執行紀錄，有台灣高等法院被告前
    案紀錄表在卷可稽，其受有期徒刑之執行完畢，5年內再犯
    本件有期徒刑以上之罪，核屬累犯，依刑法第47條之規定，
    應加重其刑。本院審酌被告前有施用毒品之前科，應知毒品
    戕害人體，危害個人及社會匪淺，猶不知戒除施用毒品惡習
    之動機、及其犯罪後坦承犯行態度尚佳等一切情狀，分別量
    處如主文所示之刑，並定其應執行之刑。
四、扣案之海洛因1包（淨重0.07公克）係查獲之毒品，應依毒
    品危害防制條例第18條第1項前段規定，宣告沒收銷燬之。
    又扣案之海洛因包裝袋重0.18公克，具有防止海洛因散逸、
    潮濕之功能，並便於攜帶，係賣方出售海洛因時供作包裝之
    用，既隨同海洛因為被告購得，應屬被告所有，業據被告供
    承無訛，且法務部調查局鑑定時既將該包裝袋與海洛因分別
    秤重，有上開鑑定通知書在卷可佐，足認與扣案之海洛因並
    無不可析離之關係，應依刑法第38條第1項第2款宣告沒收。
據上論斷，應依刑事訴訟法第273條之1第1項、第299條第1項前
段，毒品危害防制條例第10條第1項、第2項、第18條第1項前段
，刑法第11條、第56條、第47條、第38條第1項第2款、第51條第
5款，判決如主文。
本案經檢察官黃紋綦到庭執行職務。
中    華    民    國    95    年    3    月    17    日
                  刑事第七庭  法  官  梁耀鑌
以上正本證明與原本無異。
如不服本判決，應於判決送達後10日內，向本院提出上訴狀。
                              書記官  張漪蕙
中    華    民    國    95    年    3     月    17    日
附錄本案論罪科刑法條：
毒品危害防制條例第10條：
施用第一級毒品者，處 6 月以上 5 年以下有期徒刑。
施用第二級毒品者，處 3 年以下有期徒刑。


司法院資訊處製作；財團法人民間司法改革基金會備份。
